臺灣桃園地方法院刑事判決　　　　　　　 96年度易字第632號
公　訴　人　臺灣桃園地方法院檢察署檢察官
被　　　告　丙○○
　　　　　　　　　　（現於臺灣臺北看守所附設觀察勒戒所）
　　　　　　丁○○
　　　　　　　　　　（現於臺灣臺北分監執行）
上列被告因竊盜案件，經檢察官提起公訴（96年度偵字第2148號
），被告於本院準備程序進行中，就被訴事實為有罪之陳述，經
本院告知簡式審判程序意旨，並聽取公訴人及被告之意見後，本
院改依簡式審判程序審理，本院判決如下：
    主  文
丙○○共同攜帶兇器竊盜，處有期徒刑柒月。又攜帶兇器竊盜未
遂，處有期徒刑陸月。應執行有期徒刑拾壹月。
丁○○共同攜帶兇器竊盜，累犯，處有期徒刑捌月。又攜帶兇器
竊盜未遂，累犯，處有期徒刑柒月。應執行有期徒刑壹年壹月。
    事  實
一、丁○○前於民國94年間因毒品危害防制條例案件，經臺灣板
    橋地方法院判處有期徒刑3 月，如易科罰金，以3 百元折算
    1日確定，甫於95年8 月16日易科罰金執行完畢。
二、(一)丙○○與丁○○基於意圖為自己不法所有之竊盜犯意聯絡
    ，於95年12月21日23時20分，由丙○○駕駛車牌號碼BK-185
    2 號小客車共同攜帶丙○○之不詳姓名、年籍、住居所綽號
    「吧晡」之成年男性友人所有寄放之鐵剪4 支、美工刀3 支
    、尖刀2 支、膠布35捲、手電筒3 支、測電器1 支、垃圾袋
    1 捲、鎌刀4 支、無線電對講機2 臺及鐵撬1 支，搭載丁○○前往位在桃園縣中壢市○○路○ 段557 巷內之甲○○承攬
    無人看守尚在施工之建築工地，由丁○○持對講機1 支在小
    客車上把風，丙○○則持鐵剪1 支及對講機1 支，進入工地
    內以鐵剪剪斷甲○○所有規格黑色22m ㎡室內電線10公尺、
    紅色5.5m㎡室內電線15公尺、白色5.5m㎡室內電線5 公尺、
    綠色5.5m㎡室內電線10公尺，得手後，置於上開小客車行李
    廂離開現場。
    (二)丙○○與丁○○竊得上開電線後，另基於意圖為自己不法
    所有之竊盜犯意聯絡，於同日23時50分，由丙○○駕駛前開
    小客車共同攜帶上開工具及物品，前往同一路段，以同一方
    式，丁○○責持對講機1 支在小客車內把風，由丙○○持鐵
    剪1 支及對講機1 支進入台灣電力公司所有（下稱台電公司
    ）所有、無人看守之門鎖已遭不詳人士破壞之受電室（受電
    室座標B2434D798） ，剪斷型號250MCM電纜線6 條一端之際
    ，適員警巡邏途經該處察覺有異，1 名遂上前盤查上開小客
    車，發現丁○○持對講機在車內睡著，另1 員警則進入前述
    台電公司受電室內查看，當場發覺丙○○正持鐵剪剪取上述
    台電公司所有電纜線而查獲，2 人遂未得逞，並當場扣得上
    綽號「吧晡」之成年男子所有供渠2 人行竊或預備供行竊所
    用之上開工具及物品。
三、案經台電公司訴由桃園縣政府警察局中壢分局報告臺灣桃園
    地方法院檢察署檢察官偵查起訴。
    理  由
一、程序部分：本件被告丙○○、丁○○所犯係死刑、無期徒刑
    或最輕本刑為3 年以上有期徒刑以外之罪，其於準備程序中
    就被訴事實為有罪之陳述，經本院告知簡式審判程序之旨，
    並聽取當事人意見後，經本院依刑事訴訟法第273 條之1 第
    1 項規定裁定改依簡式審判程序審理，合先敘明。
二、上開事實，迭據被告丙○○於警詢、檢察官訊問中及本院審
    理時、被告丁○○於本院審理時坦承不諱（詳偵查卷第8 、
    9 、56頁、本院卷第39頁）。被告2 人之上揭事實二、(一)之
    犯行，核與證人即工地承攬人甲○○於警詢及檢察官訊問時
    證述情節相符。被告2 人之上揭事實二、(二)之犯行，核與證
    人即台電公司桃園區營業處西區巡修股員工乙○○於警詢及
    檢察官訊問時指訴失竊之情節相符；而被告2 人之上揭事實
    二、(二)之犯行，復據證人即查獲員警黃慶東於檢察官訊問時
    證述明確在卷（詳偵查卷第20至23頁、64至66頁）。此外，
    並有被害人甲○○所出具贓物認領保管單1 紙、現場及贓物
    照片共24張及搜索扣押筆錄、扣押物品目錄表各1 份附卷可
    資佐證（偵查卷第25、26至29、33至44頁）。又上揭事實欄
    二、(一)所載遭竊取物之價值約1,500 元；事實欄二、(二)所載
    遭竊取之價值（含工程費）約80,000元乙節，並經證人甲○○、乙○○於警詢時陳述無訛。綜上，本案被告2 人犯行罪
    證明確，均堪以認定。
二、按刑法第321 條第1 項第3 款之攜帶兇器竊盜罪，係以行為
    人攜帶兇器竊盜為其加重條件，此所謂兇器，其種類並無限
    制，凡客觀上足對人之生命、身體、安全構成威脅，具有危
    險性之兇器均屬之，且祇須行竊時攜帶此種具有危險性之兇
    器為已足，並不以攜帶之初有行兇之意圖為必要，最高法院
    79年臺上字第5253號判例可資參照。查被告2 人持以行竊之
    破壞剪、美工刀、尖刀、鎌刀及鐵撬等物，均係金屬材質之
    工具，質地堅硬，若持以行兇，依一般社會觀念，皆足以對
    人之身體、生命產生危險，均堪認為兇器。被告以行竊之意
    思攜帶，自構成攜帶兇器竊盜。核被告丙○○、丁○○就上
    揭事實欄二、(一)所為，均係犯刑法第321 條第1 項第3 款攜
    帶兇器竊盜罪；被告2 人就上揭事實欄二、(二)所為，均係犯
    刑法第321 條第2 項、第1 項第3 款攜帶兇器竊盜未遂罪。
    再按竊盜或損壞電桿、電線、變壓器或其他供電設備者，依
    刑法之規定從重處斷，電業法第105 條定有明文，則被告2
    人就上開事實二、(二)所竊取乃台電公司所有之電纜線，業據
    證人乙○○證述明確，則被告2 人此部分所為乃竊取台電公
    司電線之行為，即應依電業法第105 條之規定，從重處斷。
    又電業法第105 條本身並無「刑」之規定，並非完備之刑罰
    法規，僅係說明有上開犯罪行為者，均依刑法之規定從重處
    斷，因之行為如符合刑法上之竊盜罪者，即依竊盜罪論罪科
    刑（最高法院95年度台上字第1557號判決意旨參照），併予
    敘明。而被告2 人就上揭事實欄二、(一)及二、(二)之犯行，有
    犯意之聯絡及行為分擔，為共同正犯。就上揭事實二、(二)之
    犯行，被告丙○○於持鐵剪剪斷台電公司上述受電室電纜線
    一端，即為警發覺當場查獲，被告丙○○尚未將電纜線置於
    自己實力支配之下，可知被告2 人此部分竊盜行為尚屬未遂
    ，公訴人認被告2 人就上揭事實二、(二)所為，係犯攜帶兇器
    竊盜既遂罪，尚有誤會，而未遂並非獨立之犯罪，僅是犯罪
    狀態，均不生變更法條問題，併此敘明。被告2 人就上揭事
    實二、(二)之犯行，雖已共同著手於竊盜行為之實施，惟未得
    逞，為未遂犯，依刑法第25條第2 項之規定減輕其刑。又被
    告2 人所犯上開兩罪間，均犯意各別，行為互殊，應予分論
    併罰。被告丁○○曾有如事實欄所載之犯行及執行情形，有
    臺灣高等法院被告前案紀錄表、臺灣桃園地方法院檢察署刑
    案資料查註紀錄表在卷可按，其於5 年內故意再犯本案有期
    徒刑以上之罪，為累犯，應依法加重其刑，並先加後減之。
    爰分別審酌被告丙○○、丁○○素行，兼衡被告2 人竊盜所
    用手段及所擔任角色，所竊取之財物價值雖非甚鉅，但竊剪
    台電公司之電纜線，害及於公共利益及坦承犯行態度尚佳等
    一切情狀，分別量處如主文所示之刑，並分別定其應執行刑
    如主文所示。扣案鐵剪4 支、美工刀3 支、尖刀2 支、膠布
    35捲、手電筒3 支、測電器1 支、垃圾袋1 捲、鎌刀4 支、
    無線電對講機2 台及鐵撬1 支，雖係被告丙○○、丁○○攜
    往現場供行竊或預備供行竊所用之物，惟被告2 人均否認為
    其所有，且無證據證明係被告2 人所有，本院無從宣告沒收
    ，附此敘明。
據上論斷，應依刑事訴訟法第273 條之1 、第299 條第1 項前段
，刑法第28條、第321 條第1 項第3 款、第2 項、第25條第2 項
、第47條第1 項、第51條第5 款，電業法第105 條，判決如主文
。
本案經檢察官郝中興到庭執行職務。
中　　華　　民　　國　　96　　年　　5　　月　　25　　日
                  刑事第五庭    法　官  邱滋杉
以上正本證明與原本無異
如不服本判決應於送達後10日內向本院提出上訴狀
                                書記官　邱仲騏
中　　華　　民　　國　　96　　年　　5　　月　　26　　日
附錄本案論罪科刑法條全文
中華民國刑法第321條
（加重竊盜罪）
犯竊盜罪而有左列情形之一者，處 6 月以上、 5 年以下有期徒
刑：
一  於夜間侵入住宅或有人居住之建築物、船艦或隱匿其內而犯
    之者。
二  毀越門扇、牆垣或其他安全設備而犯之者。
三  攜帶兇器而犯之者。
四  結夥三人以上而犯之者。
五  乘火災、水災或其他災害之際而犯之者。
六  在車站或埠頭而犯之者。
前項之未遂犯罰之。
